【裁判字號】    97,交聲,7
【裁判日期】    970226
【裁判案由】    聲明異議
【裁判全文】
臺灣彰化地方法院交通事件裁定           97年度交聲字第7號
移送機關即
原處分機關  交通部公路總局臺中區監理所彰化監理站
異 議人 即
受 處分 人  李嘉
上列異議人因違反道路交通管理處罰條例案件，對於交通部公路
總局臺中區監理所彰化監理站民國九十六年十二月十七日所為之
裁決書（彰監四字第裁六四－ＨＤ0000000號），聲明異
議，本院裁定如下：
    主  文
異議駁回。
    理  由
一、原處分意旨略以：異議人李嘉  於民國九十六年九月六日晚
    上午七時五十四分許，駕駛車牌號碼ＱＵ－五九一七號自用
    小客車，在臺中縣烏日鄉○○路與五光路口，因駕車行經有
    燈光號誌管制之交岔路口闖紅燈之違規行為，爰依道路交通
    管理處罰條例第五十三條第一項、第六十三條第一項第三款
    規定，裁處罰鍰新臺幣（下同）三千六百元，並記違規點數
    三點。
二、聲明異議意旨略以：異議人行經上開交岔路口時，燈光號誌
    由綠燈變為黃燈，突有一機車騎士欲左轉經過十字路口，當
    下異議人即緊急煞車，燈光號誌即又由黃燈變為紅燈，異議
    人因而遭拍照取締，爰請求撤銷原處分等語。
三、按汽車行駛至交岔路口，其行進、轉彎，應遵守燈光號誌或
    交通指揮人員之指揮，違反者，處新臺幣（下同）一千八百
    元以上五千四百元以下罰鍰，並記違規點數三點，道路交通
    安全規則第一百零二條第一項第一款、道路交通管理處罰條
    例第五十三條第一項及第六十三條第一項第三款分別定有明
    文。
四、經查：
  (一)異議人於九十六年九月六日晚上七時五十四分許，駕駛車牌
    號碼ＱＵ－五九一七號自用小客車，在臺中縣烏日鄉○○路
    與五光路口，因駕車行經有燈光號誌管制之交岔路口闖紅燈
    之違規行為，經臺中縣警察局交通警察隊警員逕行舉發，並
    移送原處分機關裁決之事實，此有臺中縣警察局舉發違反道
    路交通管理事件通知單、原處分機關違反道路交通管理事件
    裁決書各一紙、臺中縣警察局九十六年十一月五日中縣警交
    字第○九六○○一七九九六號函及隨函檢附之採證照片二幀
    在卷可稽。
  (二)觀諸卷附二幀採證照片所示，第一幀照片係於紅燈亮起後一
    點九五秒所拍攝，異議人駕駛上開自用小客車之後輪正通過
    前開路口停止線；第二幀照片則係紅燈亮起後二點四五秒所
    拍攝，異議人所駕駛上開自用小客車已通過前開路口停止線
    ；且前後二幀照片中，異議人所指欲左轉之機車，均停止在
    停止線右前方十餘公尺之相同位置；可見該機車早於異議人
    通過前開路口前，即停止在異議人右前方十餘公尺處，異議
    人前揭抗辯，顯與事實不符，不足採信。
  (三)綜上所述，異議人於上開時地，確有行經有燈光管制之交叉
    路口闖紅燈之違規行為，應堪認定；原處分機關依道路交通
    管理處罰條例第五十三條、第六十三條第一項第三款規定，
    裁處三千六百元罰鍰，並記違規點數三點，自無違法、不當
    ，異議人之聲明異議，即無理由，應予駁回。
據上論斷，應依道路交通管理處罰條例第八十七條第二項、道路
交通案件處理辦法第十九條，裁定如主文。
中    華    民    國    97    年    2     月    26    日
                          交通法庭    法  官  鄭舜元
以上正本證明與原本無異。
如不服本裁定，應於裁定送達後5日內向本院提出抗告狀 (須附
繕本)。
中    華    民    國    97    年    2     月    26    日
                                      書記官  呂雅惠


司法院資訊處製作；財團法人民間司法改革基金會備份。
